臺灣嘉義地方法院刑事判決　　　　　　　　　　　　　　九十年度易字第二八六號
　　公　訴　人　臺灣嘉義地方法院檢察署檢察官
　　被　　　告　甲○○
　　選任辯護人　楊漢東
　　　　　　　　陳培芬
右列被告因妨害自由案件，經檢察官提起公訴（八十九年度偵字第七二七０號），本
院判決如左：
    主  文
甲○○共同連續以加害生命、財產之事，恐嚇他人致生危害於安全，累犯，處有期徒
刑月，如易科罰金，以佰元折算壹日。
    事  實
一、甲○○曾因背信等案件，經臺灣高等法院臺南分院、最高法院判處有期徒刑一年
    六月確定，入監執行後，於民國八十六年五月十六日假釋出監，於八十七年二月
    十八日假釋期滿，以已執行論。詎仍不知悔改，復因於八十九年十一月二十八日
    下午八時許與乙○○洽談二人前有之債務糾紛未果，心有未甘，遂基於概括之犯
    意，於八十九年十一月二十九日下午四時四十分許，夥同姓名、年籍不詳之十餘
    名男子持類似棍棒之物至嘉義市紅毛埤一四九號「石園美食館」欲毆打乙○○，
    並向該等男子示意稱：打死他，乙○○見狀後心生畏懼隨即往山區小路逃跑，始
    倖免於難。甲○○於追打乙○○不成後，復率該十餘名男子，轉而向在上開美食
    館之店外之店員丁○○揚言：不能報警，否則要砸店，且讓你們死得很難看等語
    ，使丁○○心生畏懼，致生危害於安全。
二、案經乙○○、丁○○訴由嘉義市警察局第二分局報請臺灣嘉義地方法院檢察署檢
    察官偵查起訴。
    理  由
一、訊據被告甲○○固不否認有於右揭時、地前去尋找告訴人乙○○之事實，惟矢口
    否認有何右揭犯行，辯稱：當天只有伊一人去，沒有找人，亦無恐嚇告訴人云云
    。然查：（一）右揭事實，業據告訴人乙○○、丁○○於警訊、偵查中及本院審
    理時指訴綦詳，且經證人丙○○證述：「我當時在店的樓上，看到甲○○帶十幾
    個人在找乙○○，並堵住店門口，並說如果報警要砸店，我在上面看了也會怕，
    我哥（即告訴人丁○○）那時在店外，之後因害怕跑到店內躲在櫃」（偵查卷
    第二十九頁背面）、「我當時在二樓，從二樓看下來，被告與一群人去，那些人
    拿棍子過來」、「我有看到，我聽到如果報警要打店，所以我不敢下來」等語甚
    明（見本院九十一年五月八日訊問筆錄）。而由茶藝館二樓泡茶營業處所可以看
    到美食館外面，由美食館庭院說話，在茶藝館二樓可以清楚的聽到等情，亦經本
    院勘驗屬實，製有勘驗筆錄可稽（見九十一年五月二十七日勘驗筆錄），堪認證
    人丙○○確可由其所述地點看到、聽到石園美食館外之情形。（二）至被告雖否
    認前揭時、地去找告訴人乙○○之十幾個人係伊所帶去云云，然被告於偵查中及
    本院審理時，均不否認當天有看到十幾個人要打告訴人乙○○，並稱那些人下去
    時，伊有一起下去等語（見偵查卷第十五頁，本院九十年四月二十日、九十年七
    月二十七日、九十一年五月八日訊問筆錄），則告訴人乙○○、丁○○及證人丙○○所稱被告與十幾個人共同出現在石園美石館乙情，顯非虛構。參以被告於八
    十九年十一月二十九日前一天曾向告訴乙○○表示要他保重乙情，亦為為被告所
    自承（本院九十年四月二十日訊問筆錄），則被告於翌日即與十幾個人共同出現
    在石園美食館，實過於巧合，該十幾個人應係與被告共同前往無訛。（三）再被
    告與告訴人乙○○間有債務糾紛，固為告訴人乙○○所是認，然被告與告訴人丁○○及證人丙○○間，並不相識，且無糾葛，業經被告於警訊中供述在卷（警卷
    第二頁背面），則衡諸常情，告訴人丁○○及證人丙○○並無設詞構陷之理，其
    等之指述及證詞，應堪採信，被告所辯，顯係卸責之詞，自不足採，本件事證明
    確，其犯行堪予認定。
二、核被告所為，係犯刑法第三百零五條之恐嚇罪；其與姓名、年籍不詳之十餘名男
    子間有犯意之聯絡及行為之分擔，為共同正犯。另其先後二次犯行，時間緊接，
    所犯為構成要件相同之罪，顯係基於概括犯意為之，為連續犯，應以一罪論，並
    依刑法第五十六條之規定加重其刑。又被告曾因背信等案件，經臺灣高等法院臺
    南分院、最高法院判處有期徒刑一年六月確定，入監執行後，於八十六年五月十
    六日假釋出監，於八十七年二月十八日假釋期滿，以已執行論，有臺灣嘉義地方
    法院檢察署刑案資料查註紀錄表、臺灣高等法院被告全國前案紀錄表在卷可參，
    其於五年以內再犯本件有期徒刑以上之罪，為累犯，應依刑法第四十七條規定加
    重其刑，並依法遞加之。爰審酌被告之品性、犯罪之動機、目的、方法，犯後否
    認犯行，並無悔改之意等一切情狀，量處如主文所示之刑，並諭知易科罰金之折
    算標準，以示儆懲。
據上論斷，應依刑事訴訟法第二百九十九條第一項前段，刑法第二十八條、第五十六
條、第三百零五條、第四十七條、第四十一條第一項前段，罰金罰鍰提高標準條例第
一條前段、第二條，判決如主文。
本案經檢察官游悅晨到庭執行職務。
中      華      民      國    九十一    年      七      月    二十四    日
                                      臺灣嘉義地方法院刑事第二庭
                                          法  官   羅  秀  緞
右正本證明與原本無異。
如不服本判決，應於判決送達後十日內，向本院提出上訴狀。
中      華      民      國    九十一    年      七      月    二十四    日
                                          書記官   呂  權  芳
附錄法條：
刑法第三百零五條
以加害生命、身體、自由、名譽、財產之事，恐嚇他人致生危害於安全者，處二年以
下有期徒刑、拘役或三百元以下罰金。
